# 哪类审计报告会提及其他国际或地区审计准则

提问人：Josanta 时间：2023-10-25 07:34:39
请教@陈版， 1501 号审计准则 第四十三条 注册会计师在按照中国注册会计师审计准则执行审计工作时，还可能同时被要求按照其他国家或地区审计准则执行审计工作。在这种情况下，审计报告除了提及中国注册会计师审计准则外，还可能同时提及其他国家或地区审计准则
哪类审计报告会提及其他国家或地区的审计准则？

回答人：chenyiwei
目前实务中此类案例较为少见。主要是一些专项审计（特殊目的审计）。法定审计中不会出现此类情况。目前我个人尚未遇到过此类实际案例。